臺灣彰化地方法院刑事判決　　　　　　　　　　　　九十一年度易字第一二二號
　　公　訴　人　臺灣彰化地方法院檢察署檢察官
　　被　　　告　甲○○
右列被告因違反保護令案件，經檢察官聲請簡易判決處刑（九十一年度偵字第三八四
四號），本院彰化簡易庭認應適用通常程序而移送本院，本院判決如左：
        主  文
甲○○違反法院民事通常保護令所為應於民國九十年十月二十日前遷出被害人丙○○
位於彰化縣伸港鄉○○路十六號住所之裁定，處拘役肆拾日，如易科罰金，以佰元
折算壹日；又違反法院民事通常保護令所為禁止對被害人丙○○實施身體及精神上不
法侵害行為，處拘役肆拾日，如易科罰金，以佰元折算壹日。應執行拘役陸拾日，
如易科罰金，以佰元折算壹日。
        事  實
一、甲○○係丙○○之配偶，二人具有家庭暴力防治法第三條第一款所定之家庭成員
    關係。甲○○因曾對丙○○實施身體及精神上不法侵害之行為，經彰化縣警察局
    和美分局聲請本院依家庭暴力防治法第十三條之規定，於民國九十年九月二十五
    日以九十年度家護字第三０七號案件核發民事通常保護令，裁定令甲○○不得對
    丙○○實施身體或精神上不法侵害之行為，及應於民國九十年十月二十日前遷出
    被害人丙○○位於彰化縣伸港鄉○○路十六號住所，該保護令有效期間為一年。
    詎甲○○明知有上開通常保護令存在，竟拒絕遵守該保護令，未於九十年十月二
    十日前遷出丙○○前揭住所，而仍繼續居於該處至九十一年六月十二日止。復另
    行起意於九十一年六月十二日一時十分許，因飲酒後欲進入該處三樓房間，遭丙
    ○○拒絕後，竟另行起意持榔頭敲打房門後進入房內，出手拉扯，並抓丙○○之
    頭髮，致丙○○受有頭部暈眩及雙手瘀青等傷害，而以此方法對丙○○為身體及
    精神上之不法侵害行為，而違背上開法院依家庭暴力防治法第十三條所為禁止實
    施家庭暴力及命其遷出行為之裁定，幸經其女乙○○上前阻止及警員及時趕到，
    始未造成更大傷害。
二、案經丙○○訴由彰化縣警察局和美分局報請臺灣彰化地方法院檢察署檢察官偵查
    起訴。
        理  由
一、右揭犯罪事實，業據被告甲○○於警訊及偵審中坦承不諱，核與告訴人丙○○指
    訴之情節相符，並經證人即被告與告訴人所生之女乙○○於警訊時證稱：當天伊
    父親先用拳頭將房間門窗玻璃打破，再用榔頭敲打房間，然後伸手將門鎖打開進
    入房內，就抓伊媽媽頭髮，發生扭打，且拿榔頭要毆打媽媽，伊見狀就上前推開
    父親，這時警察就來了等語屬實。此外，復有本院九十年度家護字第三０七號通
    常保護令、彰化縣和美分局保護令執行紀錄表、伸港忠孝醫院出具之診斷證明書
    各一紙、現場照片五幀等附卷可稽。堪信被告之自白顯與事實相符，本件事證業
    已明確，被告犯行洵堪認定。
二、按被告甲○○為被害人之夫，雙方具有家庭暴力防治法第三條第一款之家庭成員
    關係，其違反本院通常保護令關於禁止對被害人為身體及精神上之不法侵害及應
    於九十年十月二十日前遷出被害人丙○○位於彰化縣伸港鄉○○路十六號住所之
    裁定，核其所為，係犯家庭暴力防治法第五十條第一、三款之違反保護令罪。又
    被告未於九十年十月二十日前遷出被害人丙○○前揭住所，而住於該住所至九十
    一年六月十二日止，係一犯罪後之狀態，為單純一罪。另其先後違反保護令罪，
    雖罪名相同，然犯意各別，應予分論併罰，公訴人認係屬連續犯，容有誤會，併
    予敘明。爰審酌被告前因對告訴人丙○○實施家庭暴力行為，業經本院以九十年
    度家護字第三０七號案件核發民事通常保護令在案，竟未加以遵守，仍未遷出上
    址，並再對告訴人施以身體及精神上不法侵害之暴力行為，及其犯罪手段、所生
    危害、事後已得告訴人之諒解，犯後坦承犯行，態度尚佳等一切情狀，分別量處
    如主文所示之刑，及分別諭知易科罰金之折算標準，並定其應執行之刑，及諭知
    易科罰金之折算標準，以示懲處。至榔頭一支雖未扣案，然為被告供犯罪所用之
    物，惟係告訴人丙○○所有，業據被告供明在卷，依法不得沒收，併予敘明。
三、公訴意旨另以：被告甲○○於九十一年六月十二日一時十分許，基於傷害之犯意
    ，在彰化縣伸港鄉○○村○○路十六號出手抓告訴人丙○○頭髮，致丙○○受有
    頭部暈眩及雙手瘀青等傷害，因認被告涉有刑法第二百七十七條第一項之傷害罪
    嫌等語。按告訴乃論之罪，告訴人於第一審辯論終結前，得撤回其告訴；又告訴
    經撤回者，法院應諭知不受理之判決，刑事訴訟法第二百三十八條第一項、第三
    百零三條第三款有明文。公訴人認被告前開犯行係觸犯刑法第二百七十七條第一
    項之傷害罪嫌，惟此項罪名依刑法第二百八十七條前段規定，須告訴乃論，茲據
告訴人丙○○具狀及當庭撤回告訴，本應為不受理之判決。然此部分公訴人認與
    前開有罪部分屬想像競合犯，為裁判上一罪關係，爰不另為不受理之判決，附此
    敘明。
據上論斷，應依刑事訴訟法第四百五十二條、第二百九十九條第一項前段，家庭暴力
防治法第五十條第一款、第三款，刑法第十一條前段、第四十一條第一項前段、第五
十一條第六款，罰金罰鍰提高標準條例第二條，判決如主文。
本案經檢察官陳德芳到庭執行職務
中      華      民      國      九十一      年    十一    月    十二    日
                                臺灣彰化地方法院刑事第一庭
                                    法      官  陳  秋  錦
右正本證明與原本無異。
如不服本判決，應於判決送達後十日內，向本院提出上訴狀（須附繕本）。
告訴人或被害人對於判決如有不服具備理由請求檢察官上訴者，其上訴期間之計算係
以檢察官收受判決正本之日期為準。
                                    法院書記官  于  淑  真
中      華      民      國      九十一      年     十一   月     十二   日
家庭暴力防治法第五十條第一款、第三款
違反法院第十三條、第十五條所為之下列裁定者，為本法所稱之違反保護令罪，處三
年以下有期徒刑、拘役或科或併科新臺幣十萬元下罰金：
一、禁止實施家庭暴力行為。
二、禁止直接或間接騷擾、接觸、通話或其他連絡行為。
三、命遷出住居所。
四、遠離住居所、工作場所、學校或其他特定場所。
五、命完成如害人處遇計畫：戒癮治療、精神治療、心理輔導或其他治療、輔導。
